【裁判字號】    96,簡上,247
【裁判日期】    970530
【裁判案由】    違反保護令罪
【裁判全文】
臺灣士林地方法院刑事判決             96年度簡上字第247號
公  訴  人  臺灣士林地方法院檢察署檢察官
上  訴  人  甲○○
即  被  告
上列上訴人即被告因違反保護令罪案件，不服本院士林簡易庭中
華民國96年10月31日96年度士簡字第1151號第一審刑事簡易判決
（聲請簡易判決處刑案號：96年度偵字第9467號），提起上訴，
本院管轄之第二審合議庭判決如下：
    主  文
上訴駁回。
    事  實
一、甲○○係乙○○之妻，與乙○○有家庭暴力防治法第3 條第
    1 款所稱之家庭成員關係，其前因毆打乙○○，乙○○遂向
    本院聲請民事通常保護令，經本院於民國96年5 月25日以96
    年家護字第202 號裁定核發民事通常保護令，其內容為令甲
    ○○不得對乙○○實施身體或精神上不法侵害之行為、不得
    直接或間接對乙○○為騷擾，該保護令並自核發時生效，有
    效期間為8 月，並由臺北市政府警察局北投分局警員王培儒
    於96年6 月22日，送達前揭保護令予甲○○，雖甲○○拒收
    ，然王培儒仍將該保護令送達，並告知甲○○該保護令執行
    項目。詎甲○○知悉上揭保護令內容後，仍基於違反民事通
    常保護令之犯意，於96年7 月27日下午2 時30分許，在臺北
    市北投區○○○ 路5 巷16號4 樓住處內，持菜刀及小刀對乙
    ○○大聲叫罵，以此方式對乙○○實施騷擾之行為，而違反
    前開保護令裁定，經乙○○報警查獲。
二、案經乙○○訴由臺北市政府警察局士林北投報請臺灣士林地
    方法院檢察署檢察官偵查後聲請簡易判決處刑。
    理  由
一、訊據被告甲○○矢口否認有何違反保護令之犯行，辯稱：伊
    並不知上揭保護令，案發當天伊並未持小刀及菜刀對乙○○
    大聲叫罵，當日伊係質疑告訴人乙○○說謊，乙○○就先以
    濕毛巾毆打伊，伊遂拿取毛巾欲反擊，因該毛巾內置放1 把
    用以切水果之小刀，小刀於拿取時掉出，乙○○即前往警局
    報警云云。經查：
    (一)被告與乙○○為夫妻，而乙○○前因遭被告毆打，而向本
      院聲請民事通常保護令，經本院於96年5 月25日以96年度
      家護字第20號裁定核發民事通常保護令，其內容為令被告
      不得對告訴人實施身體或精神上不法侵害之行為、不得直
      接或間接對告訴人騷擾，有效期間8 月等情，有本院上開
      民事通常保護令影本1 紙附卷可稽（見96年度偵字第9467
      號卷第13頁至第14頁）。而上開保護令於96年6 月22日由
      臺北市政府警察局北投分局警員王培儒送交被告，雖被告
      拒收，王培儒仍為送達，並告知被告該保護令執行項目等
      情，有臺北市政府警察局97年1 月28日北市警投分刑字第
      09730128500 號函暨檢附之臺北市政府北投分局保護令執
      行記錄表在卷可參（見本院卷第15頁至第16頁），是被告
      已知悉上揭民事通常保護令裁定之內容，當甚明確，被告
      辯稱不知上開保護令云云，顯為卸責之詞，不足採信。
    (二)被告於96年7 月27日下午2 時30分許，在前開住處內，手
      持菜刀及小刀各1 把，對告訴人乙○○大聲叫罵等情，業
      據證人即告訴人乙○○於警詢、偵訊及本院審理時證述明
      確（見上開偵查卷第11頁至第12頁、第26頁、本院卷第37
      頁至第41頁、第45頁），核證人在偽證重典下具結作證，
      當不致刻意虛偽證述，是其之證言，堪以採信，足認被告
      確有於上揭時地，持刀對告訴人乙○○大聲叫罵，被告所
      辯，無非卸責之詞，不足採信。本件事證明確，應依法論
      科。
二、核被告所為，係犯家庭暴力防治法第61條第2 款之違反保護
    令罪。原審以被告違反家庭暴力防治法第61條第2 款，判處
    拘役30日，並諭知如易科罰金，以新臺幣（下同）1,000 元
    折算1 日，其認事、用法及量刑均無不當，應予維持，是被
    告上訴否認違反保護令犯行，為無理由，自應將其上訴駁回
    。
據上論斷，應依刑事訴訟法第455 條之1 第1 項、第3 項、第36
8 條，第299 條第1 項前段、家庭暴力防治法第61條第2 款，刑
法第11條、第41條第1 項前段，判決如主文。
本案經檢察官吳維雅到庭執行職務。
中    華    民    國    97    年    5     月    30    日
                  刑事第四庭審判長法  官  趙文卿
                                  法  官  劉秉鑫
                                  法  官  高雅敏
以上正本證明與原本無異。
本判決不得上訴。
                                  書記官  田瑾俐
中    華    民    國    97    年    5     月    30    日
附錄本案論罪科刑法條：
家庭暴力防治法第61條
違反法院依第14條第1 項、第16條第3 項所為之下列裁定者，為
本法所稱違反保護令罪，處3 年以下有期徒刑、拘役或科或併科
新臺幣10萬元以下罰金：
一、禁止實施家庭暴力。
二、禁止騷擾、接觸、跟蹤、通話、通信或其他非必要之聯絡行
    為。
三、遷出住居所。
四、遠離住居所、工作場所、學校或其他特定場所。
五、完成加害人處遇計畫。


司法院資訊處製作；財團法人民間司法改革基金會備份。
